【裁判字號】    97,上訴,1413
【裁判日期】    971016
【裁判案由】    偽造貨幣
【裁判全文】
臺灣高等法院高雄分院刑事判決        97年度上訴字第1413號
上  訴  人  臺灣高雄地方法院檢察署檢察官
上  訴  人
即  被  告  乙○○
                    （另案在臺灣屏東監獄執行中）
選任辯護人  張瓊文律師
被      告  戊○○
指定辯護人  本院公設辯護人  李佩娟
上列上訴人因被告偽造貨幣案件，不服臺灣高雄地方法院96年度
訴字第2335號中華民國97年6 月10日第一審判決（起訴案號：臺
灣高雄地方法院檢察署95年度偵字第13042 、20103 、23070 號
），提起上訴，本院判決如下：
     主  文
原判決關於乙○○被訴收集偽造通用紙幣無罪部分撤銷。
乙○○意圖供行使之用而收集偽造之通用紙幣，累犯，處有期徒
刑參年貳月；扣案如附表四所示之偽造新臺幣壹仟元紙幣捌張，
沒收。
其他上訴駁回。
乙○○撤銷改判部分所處之刑；與上訴駁回關於行使偽造通用紙
幣未遂部分所處有期徒刑貳年，扣案如附表一所示之偽造新臺幣
壹仟元紙幣壹張沒收；行使偽造通用紙幣部分所處有期徒刑參年
肆月，扣案如附表三所示之偽造新臺幣壹仟元紙幣壹拾肆張，均
沒收；應執行有期徒刑柒年陸月，扣案如附表一、三、四所示之
偽造新臺幣壹仟元紙幣共貳拾參張，均沒收。
     事  實
一、乙○○前於民國93年間因竊盜案件，經本院以94年度上易字
    第177 號判處有期徒刑6 月確定，於94年12月21日縮短刑期
    執行完畢，仍不知悔改。
二、乙○○明知真實姓名年籍不詳綽號「宏哥」之成年男子所持
    有如附表一所示面額為新臺幣（下同）1,000 元，編號「DN
    286366WF」之紙鈔1 張係偽造，竟仍與「宏哥」共同基於行
    使偽造通用紙幣之犯意聯絡，由綽號「宏哥」之成年男子於
    95年5 月6 日上午，在高雄縣某不詳地點交付於乙○○後，
    再由乙○○於同日上午7 時40分許，持上開偽造1,000 元紙
    鈔1 張，進入由陳原本所經營高雄縣阿蓮鄉玉庫村玉庫61號
    之雜貨店內，向陳原本表示欲購買沙士及保利達各1 瓶共90
    元，並交付該1,000 元偽鈔，陳原本收受後，隨即識破乙○○所交付之1,000 元紙鈔係偽鈔，並報警處理，而未能得逞
    ，並扣得附表一所示之1,000 元偽鈔1 張，始查知上情。
三、乙○○於上述時、地為警查獲後，因缺錢購買毒品，與丙○○（已經原審判決確定）及潘明煌（已經原審判決確定）因
    缺錢花用，均明知真實姓名年籍不詳綽號「扁仔」之成年男
    子於95年7 月27日上午6 時許，在位於高雄縣燕巢鄉○○路
    上之一老人亭內交付如附表三所示之1,000 元紙鈔均係偽造
    ，竟另行萌生與丙○○、潘明煌及「扁仔」共同行使偽造通
    用紙幣之犯意聯絡，約明由丙○○負責駕駛車牌號碼HF-299
    9 號自小客車搭載乙○○及潘明煌前往高雄市○○區○○街
    果貿市場並留在車內伺機接應，乙○○及潘明煌則負責下車
    至附近商家或攤販以行使1,000 元偽鈔購物之方式換得商家
    或攤販找還之真正貨幣，倘乙○○或潘明煌每成功行使1 張
    1,000 元之偽鈔時，可分得250 元之報酬，餘款再由丙○○
    每張分得250 元後悉歸「扁仔」所有。謀定後，即依計畫於
    當日上午9 時至10時之間，由丙○○駕駛上述自小客車搭載
    乙○○及潘明煌前往「果貿市場」，再由乙○○及潘明煌於
    下車後，分別持附表二所示編號之1,000 元偽鈔向丁○○等
    人所經營之攤販購物，並因而獲得財物（各次之犯罪時間、
    地點、被害人、犯罪方式及所得財物均詳如附表二所示）。
    嗣於當日上午10時30分許，員警據報先查獲駕駛HF-2999 號
    自小客車之丙○○，並在丙○○之帶同下逮捕仍在市場內伺
    機行使之乙○○及潘明煌，亦在乙○○身上查獲偽造之1,00
    0 元紙鈔9 張（編號為「BP151717WD」5 張、「DN059207XE
    」2 張、「FR262918WG」及「AR575687VJ」各1 張）及甫換
    得之真正貨幣共1,740 元；復在潘明煌身上查獲偽造之1,00
    0 元紙鈔2 張（編號各為「BP151717WD」、「DN059207XE」
    ）及甫換得之真正貨幣共900 元，始循線查知上情。
四、乙○○於上開2 次遭員警查獲行使偽造紙幣犯行後，仍不知
    警惕，復意圖供行使之用，於95年8 月29日中午，在其高雄
    縣燕巢鄉○○路163 巷52號3 樓住處附近，向不詳姓名之成
    年人收集取得如附表四所示偽造之1,000 元紙鈔8 張（編號
    「CM291073YD」3 張、「BS117146WG」3 張，「DN059207XE
    」2 張），並將其中之7 張偽鈔藏放在高雄縣燕巢鄉○○路
    163 巷52號3 樓住處，無行使偽鈔意圖之其同居女友戊○○
    所有皮夾內，另1 張則藏放在其住處房間之床鋪枕頭下方，
    欲再伺機行使之。嗣員警於95年8 月29日下午4 時45分許，
    持搜索票前往乙○○與戊○○之上述住處實施搜索，當場在
    戊○○之皮夾內及枕頭下方查獲如附表四所示之1,000 元偽
    鈔8 張。
五、案經高雄縣政府警察局湖內分局、高雄市政府警察局左營分
    局分別報請臺灣高雄地方法院檢察署檢察官偵查起訴。
     理  由
壹、證據能力部分
一、按被告以外之人於審判外之言詞或書面陳述，除法律有規定
    者外，不得作為證據。又被告以外之人於檢察事務官、司法
    警察官或司法警察調查中所為之陳述，與審判中不符時，其
    先前之陳述具有較可信之特別情況，且為證明犯罪事實存否
    所必要者，得為證據。刑事訴訟法第159 條第1 項、第159
    條之2 分別定有明文。查本件證人乙○○於95年8 月29日警
    詢中所為之陳述，關於「戊○○知道我將7 張千元偽鈔放於
    她皮包內。」、「戊○○知道我有千元偽鈔在使用」一節，
    固與乙○○於原審審理中證述情節不符，惟本院審酌乙○○
    於警詢中所為之陳述，是在記憶猶新的情況下直接作成，與
    事實較相近，且其於警詢中因較無時間或動機去編造事實，
    客觀上亦較難認與被告戊○○間有勾串情事，其陳述具有較
    可信性。至事後因雙方係同居關係，較可能迴護，其陳述即
    易偏離事實而較不可信等情，以及被告戊○○於警詢中自承
    ：「假鈔票不是我的，是我男朋友放在我皮夾的。」，「94
    年12月的時候知道乙○○有偽鈔」，其所為供述與乙○○之
    上開陳述大致相符等情以觀，本院認為乙○○先前於警詢中
    所為陳述具有較可信之特別情況，且為證明犯罪事實存否所
    必要，為有證據能力。
二、復按被告以外之人於審判外之陳述，雖不符前4 條之規定，
    而經當事人於審判程序同意作為證據，法院審酌該言詞陳述
    或書面陳述作成時之情況，認為適當者，亦得作為證據，刑
    事訴訟法第159 條之5 第1 項定有明文。本件除上開說明外
    ，被告2 人、辯護人及檢察官對本院所引審判外陳述證據，
    均同意作為本案證據使用，本院審酌各該證據作成之情況，
    並無不法取供等非任意性之事由，認為適當，依法均有證據
    能力。
貳、被告乙○○部分（即有罪部分）：
一、犯罪事實欄二部分（即在高雄縣阿蓮鄉行使偽鈔部分）：
  (一)訊據上訴人即被告乙○○固坦承於上開時、地行使編號「DN
    286366WF」1,000 元偽鈔，並為警查扣附表一所示之偽鈔之
    情非虛，惟矢口否認其行使之初即已知悉為偽鈔之事實，辯
    稱：我以附表一所示之紙鈔向證人陳原本購買沙士及保力達
    各1 瓶時，事先不知道係偽鈔，係經由證人陳原本發覺為偽
    鈔後，始知悉云云。
  (二)經查：
  1.被告乙○○於95年5 月6 日上午7 時40分許，持附表一所示
    之1,000 元偽鈔1 張，向證人陳原本所經營高雄縣阿蓮鄉玉
    庫村玉庫61號之雜貨店購買沙士及保利達各1 瓶共90元，為
    警查獲，並扣有附表一所示之1,000 元偽鈔1 張之事實，為
    被告乙○○所是認，核與證人即被害人陳原本於警詢中證述
    之情節相符（詳高雄縣政府警察湖內分局高縣湖警偵字【下
    稱警卷一】第0000000000號卷第4 頁至第5 頁），並有高雄
    縣政府警察局湖內分局搜索扣押筆錄、扣押物品目錄表各1
    份及照片1 幀等在卷可稽（詳警卷一第6 頁至第9 頁、第15
    頁），以及扣案附表一所示之編號「DN286366WF」1,000 元
    偽鈔1 張可憑。而扣案附表一所示之1,000 元紙鈔1 張，經
    送內政部警政署刑事警察局鑑定認為：該紙鈔壹仟圓鈔券上
    印刷版式及顯微字跡均與真實新台幣壹仟圓鈔券不相符，判
    係為偽造等情，有內政部警政署刑事警察局95年7 月11 日
    刑鑑字第0950098927號鑑定書1 份在卷可稽（詳臺灣高雄地
    方法院檢察署95度偵字第13042 號卷【下稱偵卷一】第67頁
    ），故上開事實堪以認定。
  2.被告乙○○持有附表一所示偽造紙幣之來源，係「宏哥」所
    交付，業經被告乙○○於警訊中供稱：我持有之附表一所示
    之偽鈔1 張係「宏哥」交付給我，叫我至證人陳原本經營高
    雄縣阿蓮鄉玉庫村玉庫61號之雜貨店購買飲料等語（詳警卷
    一第2 頁）；偵查中供稱：「宏哥」駕車載我行經證人陳原
    本所經營之雜貨店時停車，將附表一所示之偽鈔1 張交付給
    我，向雜貨店購買飲料等語（詳偵卷一第7 頁、第63頁至第
    64頁），此部分事實，亦堪以認定。又被告乙○○於95 年5
    月6 日上午7 時40分許，持附表一所示之1,000 元偽鈔向證
    人陳原本行使，未能得逞之事實，業經證人陳原本於警詢證
    述：被告乙○○於95年5 月6 日上午7 時40分許，持附表一
    所示之1,000 元偽鈔，向我購買飲料時，被我當場識破，並
    報警處理等語無訛，足證被告乙○○於上開時、地確實有著
    手行使千元偽鈔之行為，未能得逞甚明。
  3.本案證人陳原本於收受被告乙○○所交付附表一所示之1,00
    0 元偽鈔1 張時，立即發現係偽造，已如前述，顯見被告乙○○僅需稍加留意即可辨明真偽，且被告前於94年4 月28日
    至同年8 月19日連續行使偽造通用紙幣之犯行，經本院以95
    年度上訴字第136 號判處有期徒刑3 年2 月，復經最高法院
    以95年度台上字第3876號駁回其上訴確定，此有卷附本院95
    年度上訴字第136 號判決書及臺灣高等法院被告前案紀錄表
    可按（詳偵卷一第21頁至第22頁；原審法院卷第15頁），衡
    情被告乙○○理當對偽鈔有特別之知識經驗。佐以被告乙○○於偵查中自承：證人陳原本持我所交付附表一所示之偽鈔
    放置在燈光下照，我一看即知道係偽鈔等語（詳偵卷一第7
    頁、第64頁），益證被告乙○○於收受附表一所示之偽鈔時
    ，即可明顯辨認該紙鈔為偽鈔之情，則被告乙○○所辯：我
    事先不知道附表一所示之紙鈔係偽鈔云云，顯與事實不符。
  4.被告乙○○於偵查中供稱：「宏哥」將附表一所示之紙鈔交
    給我時，已知道係偽鈔，而將附表一所示之偽鈔持向證人陳
    原本行使等語（詳偵卷一第65頁），堪認被告乙○○於行使
    附表一所示之紙鈔前已明知係屬偽鈔之情無訛。再佐被告乙○○前因行使偽造通用紙幣經法院判決有期徒刑，對於附表
    一所示之偽鈔僅需稍加留意即可辨明真偽，已如前述，以及
    以被告乙○○於偵查中自承：將附表一所示之偽鈔持向證人
    陳原本行使，目的係換真鈔等語（詳偵卷一第65頁），益證
    本案被告乙○○主觀上確係明知附表一所示之1,000 元紙鈔
    為偽鈔，並於上開時、地行使1,000 元偽鈔，則被告乙○○
    所辯與前開證據資料不符，自難逕予採信。
  5.被告乙○○於本院審理中雖另辯稱：「宏哥」即是丙○○，
    丙○○拿該偽鈔時被告並不知道是偽鈔，丙○○事後曾向被
    告道歉說當時他拿錯云云，並請求傳訊證人丙○○。但經本
    院傳訊證人丙○○結果，丙○○證稱：「我沒有叫乙○○去
    買飲料」，「我們到阿蓮鄉，我放乙○○下車後，我就走了
    ，我要去台南找人。」（本院97年10月9 日審判筆錄），足
    見被告此部分所辯亦不足採。
  6.綜上所述，被告乙○○上開所辯，顯係事後卸責之詞，不足
    採信，本件事證明確，被告乙○○行使偽造通用紙幣未遂之
    犯行，堪以認定。
二、犯罪事實欄三部分（即在高雄市左營區行使偽鈔部分）：
    訊據上訴人即被告乙○○對於在附表二所示之時、地共同行
    使偽造紙幣之事實坦承不諱，復與證人即被害人丁○○、己○○、甲○○○於警詢中證述：被告乙○○及同案被告潘明
    煌行使偽造紙幣之過程等語之情節相符（詳高雄縣政府警察
    左營分局高市警左分偵字【下稱警卷二】第00000000 00 號
    卷第37頁至第39頁、第42頁至第48頁），並有高雄市政府警
    察局左營分局扣押筆錄5 份、扣押物品目錄表5 份、贓物認
    領保管單3 張、截留偽造變造仿造新台幣券幣通報單3 張及
    照片4 幀等在卷可稽（詳警卷二第76頁至第79頁、第81 頁
    至第84頁、第86頁至第89頁、第91頁至第94頁、第96頁至第
    99頁、第101 頁至第106 頁），以及扣案如附表三所示編號
    「AR575687VJ」之1,000 元紙鈔1 張、編號「BP151717WD
    」之1,000 元紙鈔7 張、編號「DN059207XE」之1,000 元紙
    鈔4 張及編號「FR262918WG」之1,000 元紙鈔2 張可憑，又
    如附表三所示之偽鈔14張，經送中央印製廠鑑定認為：該批
    偽鈔均以彩色噴墨方式仿印，無凹版印紋凸起效果，紙張非
    鈔券紙，水印以灰色墨在紙張背面仿製，安全線以灰色墨在
    紙張正面仿造，另以黏貼箔膜（含1000數字）仿鈔券正面五
    段裸露部分，左下角面額數字以噴墨方式或噴墨數字上加亮
    光物質仿折光變色油墨等情，有該廠95年8 月9 日中印發字
    第0950003648號函及鑑定報告在卷可稽（詳臺灣高雄地方法
    院檢察署95年度偵字第20103 號卷第40頁至第41頁），足證
    被告乙○○之自白與事實相符，本案事證明確，被告乙○○
    犯行已堪認定。
三、犯罪事實欄四部分（即意圖供行使之用而收集偽鈔後，放在
    其高雄縣燕巢鄉○○路163 巷52號3 樓住處部分）：
  (一)上開事實，訊據被告乙○○坦承如附表四所示之偽鈔8 張之
    來源，是丙○○所自行交付而取得不諱，惟辯稱：上開偽鈔
    是丙○○自行交付，並非被告向丙○○索取，並無收集之行
    為，且被告亦無行使之意圖云云。
  (二)經查：
  1.警方於95年8 月29日下午4 時45分許，持搜索票前往被告乙○○之高雄縣燕巢鄉○○路163 巷52號3 樓住處搜索，在該
    住處之床鋪枕頭下方及同案被告戊○○之皮夾內分別查獲1
    張及7 張偽造1,000 元紙鈔等情，為被告乙○○所自承，並
    有高雄縣政府警察局搜索筆錄、扣押物品目錄表各1 份及照
    片16幀在卷可稽（詳高雄縣政府警察湖內分局高縣湖偵移字
    第【下稱警卷三】第0000000000號卷第23頁至第28頁、第37
    頁至第41頁），復有扣案附表四所示之1,000 元偽鈔8 紙可
    憑。而扣案附表四所示之偽鈔8 紙，經送中央印製廠鑑定認
    為：該批壹仟元偽鈔均以彩色噴墨方式仿印，無凹版印紋凸
    起效，紙張非鈔券紙，以透明墨仿隱藏字，菊花水印以灰色
    墨在紙張賞面仿印，安全線及白水印以灰色墨在紙張正面仿
    製，安全線另以黏貼箔膜仿鈔券正面五段裸露部分，左下角
    面額數字以亮光物質仿折光變色油墨，均屬偽造等情，有中
    央印製廠97年1 月22日中印發字第09700000318 號函及鑑定
    報告在卷可稽（詳原審法院卷第107 頁至第108 頁），是此
    部分事實，應堪認定。
  2.被告乙○○於警詢時供稱：附表四所示之8 張偽鈔，係我以
    6,000 元向案外人許秀會購買云云（詳警卷三第3 頁）；嗣
    於原審法院審理中改供稱：附表四所示之8 張偽鈔來源，係
    丙○○於95年8 月29日中午12點半左右，在我住處的樓下轉
    角，交付給我，目的係要行使，原與丙○○共同行使，因丙○○臨時有事，交待我自行行使偽鈔，在未行使前，已被警
    察查獲云云（詳原審法院卷第176 頁至第177 頁），就其偽
    鈔之來源固供述前後不一，然依其於檢察官偵查中所供：「
    是我向我乾媽許秀會拿的，數量有10張，面額都是1 千元的
    。」（見23070 號偵查卷第39頁），以及其於原審法院審理
    中所供附表四所示之8 張偽鈔來源，係丙○○於95年8 月29
    日中午12點半左右，在其住處的樓下轉角交付等情，一致供
    述如附表四所載之8 張偽鈔，係其於95年8 月間所取得等情
    以觀，足認如附表四所載之8 張偽鈔，與其於95年7 月27日
    ，在高雄縣燕巢鄉○○路上之一老人亭內所取得，並前往高
    雄市○○區○○街果貿市場行使之偽鈔無關，先予說明。
  3.被告於警詢中就被查獲如附表四所載之8 張偽鈔之用途，於
    警詢中供稱：是我向我乾媽許秀會購買來使用（見湖內分局
    0000000000號警卷第3 頁）；並於原審審理中供稱：「我對
    於檢察官起訴犯罪事實三（即本件犯罪事實欄四）部分認罪
    。」（見原審卷第90頁），「附表四所示之8 張偽鈔來源，
    係丙○○於95年8 月29日中午12點半左右，在我住處的樓下
    轉角，交付給我，目的係要行使，原與丙○○共同行使，因
    丙○○臨時有事，交待我自行行使偽鈔，在未行使前，已被
    警察查獲」云云（詳原審法院卷第176 頁至第177 頁），本
    院再參酌以被告確有如犯罪事實二、三所示之行使偽鈔行為
    ，詳如上述等情，已足認被告取得上開偽鈔之唯一意圖及目
    的係供行使之用。
  4.按刑法第196 條第1 項意圖供行使之用而收集偽造幣券罪，
    以行為人有供行使之用之意圖為前提要件，而所謂收集，係
    指收買、受贈、互換等一切行為，在收取之前即有行使之犯
    罪意思者而言，最高法院90年度台上字第2500號判決可供參
    考，本件被告乙○○就其取得如附表四所載之偽鈔，其來源
    固供述前後不一，但其確係自他人所取得，則前後一致，是
    本件就該他人而言縱係自行交付，然就被告本人而言，依上
    開說明，仍屬「收集」無誤，不能僅以他人所自行交付，遽
    認被告並無收集之行為。
  5.綜上所述，被告既明知為偽鈔，仍意圖供行使之用，自他人
    處取得如附表四所示之8 張偽鈔而被查獲，其罪證已很明確
    ，所辯顯係卸責之詞，不足採信，此部分犯行，亦堪認定。
參、論罪科刑：
一、新舊法之比較適用：
    按行為後法律有變更者，適用行為時之法律，但行為後之法
    律有利於行為人者，適用最有利於行為人之法律，修正後刑
    法第2 條第1 項定有明文。再按本次法律變更，比較時應就
    罪刑有關之共犯、未遂犯、想像競合犯、牽連犯、連續犯、
    結合犯，以及累犯加重、自首減輕暨其他法定加減原因（如
    身分加減）與加減例等一切情形，綜其全部罪刑之結果而為
    比較（最高法院95年度第8 次刑庭會議決議參照）。查本件
    被告乙○○犯罪事實欄二（即在高雄縣阿蓮鄉行使偽鈔）部
    分所示之行為後，有關論罪科刑所適用之刑法業於民國94年
    2 月2 日修正公布，95年7 月1 日起施行，刑法已有下列變
    更，茲分述如下：
  (一)修正後刑法第33條第5 款規定「罰金：新臺幣1 千元以上，
    以百元計算之。」與修正前刑法第33條第5 款規定「罰金：
    1 元以上。」不同，本案罰金刑最低度部分，經比較新舊法
    結果，以舊法較有利於被告乙○○。
  (二)被告行為後，刑法第28條關於共犯部分，修正前刑法第28條
    原規定：「2 人以上共同實施犯罪之行為者，皆為正犯」，
    修正後則為「2 人以上共同實行犯罪之行為者，皆為正犯」
    ，將舊法之「實施」修正為「實行」。原「實施」之概念，
    包含陰謀、預備、著手及實行等階段之行為，修正後僅共同
    實行犯罪行為始成立共同正犯。是新法共同正犯之範圍已有
    限縮，排除陰謀犯、預備犯之共同正犯。新舊法就共同正犯
    之範圍既因此而有變動，自屬犯罪後法律有變更，而非僅屬
    純文字修正，應有新舊法比較適用之問題，比較修正前，後
    之規定，以修正後之規定較有利於被告。
  (三)刑法第51條第5 款修正後係規定「宣告多數有期徒刑者，於
    各刑中之最長期以上，各刑合併之刑期以下，定其刑期。但
    不得逾30年。」，修正前則規定「宣告多數有期徒刑者，於
    各刑中之最長期以上，各刑合併之刑期以下，定其刑期。但
    不得逾20年。」，此部分因修正前定應執行刑之最高刑期較
    短，以修正前之規定較有利於被告。
  (四)就上開修正前後之規定，罰金最低額、定應執行刑最高刑期
    部分以修正前對被告較有利；共犯之規定以修正後之規定較
    有利於被告。綜合被告乙○○所涉全部罪刑之結果而為比較
    結果，以修正前之規定較有利於被告，依刑法第2 條第1 項
    前段規定，應整體適用最有利於行為人之行為時法律。
二、犯罪事實欄二部分：
  (一)按中央銀行為依中央銀行法第13條第1 項規定發行中華民國
    貨幣，特訂定中央銀行發行新臺幣辦法，於89年1 月26日公
    布，同年月28日生效。該辦法第2 條規定「中華民國貨幣為
    新臺幣，除適用中央銀行法關於國幣之規定外，依本辦法之
    規定」，第5 條第1 項亦明定「新臺幣不得偽造、變造、故
    意毀損，亦不得仿造或販賣、公開陳列其仿造品；其硬幣並
    不得意圖營利予以銷毀。違者，依妨害國幣及其他有關規定
    處罰」。是新臺幣券既屬由中央政府之授權機構中央銀行所
    發行之中華民國貨幣，自屬刑法所稱之通用紙幣。次按，被
    告以偽造之中央銀行券，向某洋貨店購買肥皂，果由該店登
    時發見為偽造，則被告行使該票，尚屬未遂（最高法院20年
    度上字第1911號判例意旨參照），故行使偽造幣券罪之既遂
    、未遂，係以已未達其行使之目的為區分之標準（最高法院
    91年度臺上字第3760號判決意旨參照）。查被告乙○○明知
    綽號「宏哥」者交付如附表一所示之紙幣係偽鈔，竟仍持向
    證人陳原本行使，欲支付飲料價金，惟遭證人陳原本發覺，
    致尚未達其行使之目的，核被告乙○○就犯罪事實欄二所為
    ，係犯刑法第196 條第3 項、第1 項之行使偽造通用紙幣未
    遂罪。
  (二)另按案件曾經判決確定者，應諭知免訴之判決，刑事訴訟法
    第302 條第1 款有明文。次按，刑事訴訟法第302 條第1 款
    規定，案件曾經判決確定者，應為免訴之判決，係以同一案
    件，已經法院為實體上之確定判決，該被告應否受刑事制裁
    ，既因前次判決而確定，不能更為其他有罪或無罪之實體上
    裁判，此項原則，關於實質上一罪或裁判上一罪，其一部事
    實已經判決確定者，對於構成一罪之其他部分，固亦均應適
    用，但此種事實係因審判不可分之關係在審理事實之法院，
    就全部犯罪事實，依刑事訴訟法第267 條規定，本應予以審
    判，故其確定判決之既判力自應及於全部之犯罪事實，惟若
    在最後審理事實法院宣示判決後始行發生之事實，既非該法
    院所得審判，即為該案判決之既判力所不能及（最高法院32
    年上字第2578號判例可資參照），是既判力對於時間效力之
    範圍應以最後審理事實法院之宣示判決日為判斷之標準自明
    。查被告乙○○前於94年4 月28日至同年8 月19日連續行使
    偽造通用貨幣之犯行，經本院於95年4 月11日以95年度上訴
    字第136 號判處有期徒刑3 年2 月，復經最高法院以95年度
    台上第3876號駁回其上訴確定，此有台灣高等法院被告前案
    紀錄表在卷憑參，本案被告乙○○行使偽造紙幣未遂之犯行
    在95年5 月6 日，乃屬在前案（本院95年度上訴字第136 號
    ）最後事實審法院宣示判決（95年4 月11日）後始行發生之
    事實，揆諸上揭說明，既非該法院所得審判，即為該案判決
    之既判力所不能及，本院自應為實體上之裁判；另被告乙○○嗣後於95年9 月10日在台東縣成功鎮行使偽鈔，經臺灣台
    東地方法院以95年度訴字第274 號判處有期徒刑4 年一節，
    既已在95年7 月1 日刑法修正施行，並刪除連續犯規定之後
    ，與本事實已無連續犯規定之適用，是臺灣台東地方法院95
    年度訴字第274 號確定判決之效力，亦不及於本事實；均併
    予敘明。
三、犯罪事實欄三部分：
  (一)核被告乙○○明知綽號「扁仔」者所交付如附表三所示紙幣
    均為偽鈔，竟仍與丙○○、潘明煌共同持以向不知情之丁○○、己○○及甲○○○3 人行使購物之行為，核係犯刑法第
    196 條第1 項之行使偽造通用紙幣罪。又行使偽造紙幣，本
    含有詐欺性質，苟其行使之偽幣，在形式上與真幣相同，足
    以使一般人誤認為真幣而矇混使用者，即屬行使偽造紙幣而
    不應以詐欺罪論擬（最高法院29年上字第1648號判例意旨參
    照），是被告乙○○以偽鈔充作真鈔使用之行為，不另構成
    詐欺罪。被告乙○○雖有3 次行使偽鈔之行為，但關於行使
    偽造貨幣罪，其直接受損害者，係國家貨幣之流通性及正確
    性。而按刑事法若干犯罪行為態樣，本質上原具有反覆、延
    續實行之特徵，立法時既予特別歸類，定為犯罪構成要件之
    行為要素，則行為人在密切接近之一定時、地持續實行之複
    次行為，倘依社會通念，於客觀上認為符合一個反覆、延續
    性之行為觀念者，於刑法評價上，即應僅成立一罪，此即學
    理上所稱「集合犯」。查本案被告乙○○與共同被告丙○○
    、潘明煌於取得附表三所示之14張偽鈔，目的即在換取物品
    及找零之真鈔，則渠等於95年7 月27日已使用3 張得逞，依
    前開說明，被告乙○○等人之目的同一，且在甚為接近之時
    間內在同一地點多次行使偽鈔，於客觀上應可認為符合一個
    反覆、延續性之行為觀念者，在刑法評價上，即應依「集合
    犯」之概念認為係實質上之1 罪。公訴人認被告乙○○此部
    分之犯行，應論以數罪，予以分論併罰，容有誤會，併此敘
    明。
  (二)被告乙○○雖辯稱本案95年7 月27日與另案臺灣臺東地方法
    院95年度訴字第274 號案件（即95年9 月10日在臺東縣成功
    鎮行使偽造通用紙幣），前後2 次行使偽造通用紙幣之犯行
    係屬集合犯之包括一罪云云，然按刑法上所稱之集合犯之成
    立，除行為人主觀上，須出於一個犯意外，該多次行為，尚
    應具有時、空上之密切關係，且依社會通念，客觀上認為以
    包括之一罪評價較為合理，始足當之，倘不具此種客觀要件
    ，仍應認屬數罪之範疇（最高法院97年度台上字第1827號刑
    事判決意旨參照）。查本件被告乙○○上開先後2 次行使偽
    造通用紙幣之行為，時間相隔近1 月之久；犯罪地點一在高
    雄市，一在臺東縣，有卷附臺灣臺東地方法院95年度訴字第
    274 號卷宗可參，相距甚遠，不具有時、空上之密切關係，
    又被告乙○○於96年7 月27日本案為警查獲，係另行起意於
    95年9 月10日再行使偽造通用紙幣，業經被告乙○○於原審
    法院供稱：因我缺錢買毒品等語明確（詳原審法院卷第189
    頁至第190 頁），是被告乙○○本案95年7 月27日被警查獲
    後，犯意已經中斷，為了購買毒品，再另行起意於95年9 月
    10 日 再行使偽造通用紙幣，亦未具備預先反覆實施之犯意
    甚為明確，揆諸前揭說明，本案與另案臺灣臺東地方法院95
    年度訴字第274 號案件，並無集合犯之實質上一罪關係，被
    告乙○○上開所辯，難謂與法相合。
四、犯罪事實欄四部分：
  (一)核被告乙○○意圖供行使之用，於95年8 月29日中午，自不
    詳姓名之成年人收集取得如附表四所示偽造之1,000 元紙鈔
    8 張之事實，核係犯刑法第196 條第1 項之意圖供行使之用
    而收集通用紙幣罪。
  (二)被告乙○○雖另辯稱：上開偽鈔是丙○○自行交付，並非被
    告向丙○○索取，並無收集之行為云云。然按刑法第196 條
    第1 項意圖供行使之用而收集偽造幣券罪，以行為人有供行
    使之用之意圖為前提要件，而所謂收集，係指收買、受贈、
    互換等一切行為，在收取之前即有行使之犯罪意思者而言，
    已如前述，本件被告乙○○就其取得如附表四所載之偽鈔，
    縱係他人自行交付，然就被告本人而言，仍屬「收集」，不
    能僅以他人所自行交付，遽認被告並無收集之行為，被告乙○○此部分所辯，尚有誤會。
  (三)至被告乙○○另案臺灣臺東地方法院95年度訴字第274 號行
    使偽造紙幣案件之犯罪時間為95年9 月10日，與本案之所查
    獲時間為95年8 月29日雖僅相距為10日餘，2 案犯罪時間相
    近，但本件既經警方於95年8 月29日搜索其住處房間並查扣
    偽鈔後，足認被告乙○○身上已無偽鈔存在。則其復於95年
    9 月10日再度取得偽鈔行使，顯係另行起意而與本件並無關
    聯，並無輕重行為之吸收關係可言，附此說明。
五、被告乙○○所犯上開各罪，犯意各別，應予分論併罰。被告
    乙○○就犯罪事實欄二所示行使偽造通用紙幣未遂之犯行，
    與「宏哥」有犯意聯絡及行為分擔；被告乙○○、與同案被
    告丙○○、潘明煌與「阿扁」間，就犯罪事實欄三所示行使
    偽造通用紙幣之犯行，有犯意聯絡及行為分擔，均為共同正
    犯。
六、被告乙○○有如前開事實欄所載之犯罪科刑及執行紀錄，有
    卷附臺灣高等法院被告前案紀錄表各1 份可按，其受有期徒
    刑執行完畢後，5 年以內故意再犯本案法定刑為有期徒刑之
    3 罪，均為累犯，被告乙○○就犯罪事實欄二、三、四所示
    之犯行，均應分別依修正後刑法第47條第1 項規定加重其刑
    。被告乙○○就犯罪事實欄二所示之犯行，持偽造之通用紙
    幣行使，經證人陳原本發現而未得逞，乃屬已著手於行使偽
    造之通用紙幣之行為而未發生結果，故屬未遂犯，應依刑法
    第25條第2 項之規定，按既遂犯之刑度減輕其刑（修正後刑
    法第25條第2 項關於一般未遂犯減輕其刑之規定，僅係修正
    前刑法第26條前段所改列，非屬犯罪後法律有變更，自毋庸
    比較新舊法）；被告乙○○就犯罪事實欄二所示之犯行，同
    時有刑之加重及減輕事由，爰依法先加重後減輕之。
七、原審就被告乙○○犯罪事實欄二、三所示之犯行，因依刑法
    第2 條第1 項前段、第196 條第1 項、第3 項、第47條第1
    項修正前刑法第28條、第51條第5 款、第9 款、第25條第2
    項、第200 條，罰金罰鍰提高標準條例第1 條前段，刑法施
    行法第1 條之1 之規定，並審酌被告乙○○前有偽造貨幣案
    件之犯罪前科，仍不知悔改，又犯本案，而被告乙○○貪圖
    小利而行使偽造之千元紙鈔向他人購物，紊亂社會金融貨幣
    秩序及交易安全，被告乙○○犯後僅坦承部分犯行，另考量
    渠等行使偽造通用紙幣之次數、數量等一切情狀，分別量處
    犯罪事實欄二部分有期徒刑2 年；犯罪事實欄三部分有期徒
    刑3 年4 月。扣案如附表一及三所示之千元紙鈔1 張及14張
    ，依刑法第200 條之規定，不問屬於犯人與否，均應宣告沒
    。併敘明扣案編號「DS911644ZG」之偽鈔1 張（即證人丁○○主動提供【詳警卷二第40頁至第41頁】），並無積極證據
    證明與本案犯罪有關，無從為沒收之諭知。認事用法，核無
    不合，量刑亦屬妥適。被告乙○○上訴意旨，仍執前詞，就
    犯罪事實欄二部分否認犯罪，就犯罪事實三部分辯稱為另案
    確定判決效力所及云云，指摘原判決不當，均無理由，應予
    駁回。
八、原審就被告乙○○犯罪事實欄四所示之犯行，未予詳察，遽
    為無罪之判決，尚有未合。檢察官上訴意旨，執此指摘原判
    決不當，為有理由，自應由本院將原判決關於乙○○被訴收
    集偽造通用紙幣無罪部分撤銷改判。爰審酌被告乙○○前有
    偽造貨幣案件之犯罪前科，仍不知悔改，一再犯案，其貪圖
    小利，意圖行使偽造之千元紙鈔而收集，危害性高，以及收
    集偽鈔之數量等一切情狀，量處有期徒刑3 年2 月；扣案如
    附表四所示之偽造新臺幣壹仟元紙幣8 張，依刑法第200 條
    規定，不問屬於犯人與否，均宣告沒收。再與上開上訴駁回
    關於行使偽造通用紙幣未遂部分所處有期徒刑2 年，扣案如
    附表一所示之偽造新臺幣壹仟元紙幣1 張沒收；行使偽造通
    用紙幣部分所處有期徒刑3 年4 月，扣案如附表三所示之偽
    造新臺幣壹仟元紙幣14張，均沒收部分，定其應執行刑為有
    期徒刑7 年6 月，扣案如附表一、三、四所示之偽造新臺幣
    壹仟元紙幣共23張，均沒收。
肆、戊○○部分（即無罪部分）：
一、公訴意旨略以：被告戊○○為被告乙○○同居女友，2 人共
    同基於供行使之用之意圖，於某不詳時間，自不詳管道收集
    附表四所示偽造之1,000 元紙鈔8 張（編號「CM291073YD」
    、「BS117146」各3 張，「DN059207XE」2 張），並將其中
    之7 張藏放在戊○○所有之皮夾內，另1 張則藏放高雄縣燕
    巢鄉○○路163 巷52號3 樓住處之床鋪枕頭下方，欲再伺機
    行使之。嗣員警於95年8 月29日下午4 時45分許，持搜索票
    前往乙○○與戊○○之上述住處實施搜索，當場在戊○○之
    皮夾內及枕頭下方查獲附表四所示之8 張1,000 元偽鈔，因
    認被告戊○○共犯刑法第196 條第1 項意圖供行使之用收集
    偽造紙幣罪嫌云云。
二、按犯罪事實應依證據認定之，無證據不得認定犯罪事實；又
    不能證明被告犯罪者，應諭知無罪之判決，刑事訴訟法第15
    4 條第2 項、第301 條第1 項分別定有明文。次按，認定犯
    罪事實所憑之證據，雖不以直接證據為限，間接證據亦包括
    在內，然而無論直接證據或間接證據，其為訴訟上之證明，
    須於通常一般之人均不致有所懷疑，而得確信其為真實之程
    度者，始得據為有罪之認定，倘其證明尚未達到此一程度，
    而有合理之懷疑存在，無從使事實審法院得有罪之確信時，
    即應為被告無罪之判決（最高法院76年台上字第4986號判例
    參照）。又按刑事訴訟法第161 條已於91年2 月8 日修正公
    布，其第1 項規定：檢察官就被告犯罪事實，應負舉證責任
    ，並指出證明之方法。因此，檢察官對於起訴之犯罪事實，
    應負提出證據及說服之實質舉證責任。倘其所提出之證據，
    不足為被告有罪之積極證明，或其指出證明之方法，無從說
    服法院以形成被告有罪之心證，基於無罪推定之原則，自應
    為被告無罪判決之諭知（最高法院92年台上字第128 號判例
    意旨參照）。末按被告之自白，不得作為有罪判決之唯一證
    據，仍應調查其他必要之證據，以察其是否與事實相符，刑
    事訴訟法第156 條第2 項定有明文。其立法目的，乃欲以補
    強證據擔保自白之真實性，亦即以補強證據之存在，藉之限
    制自白在證據上之價值。而所謂補強證據，則指除該自白本
    身外，其他足資以證明自白之犯罪事實確具有相當程度真實
    性之證據而言，雖所補強者，非以事實之全部為必要，但亦
    須因補強證據與自白之相互利用，而足使犯罪事實獲得確信
    者，始足當之（最高法院93年度台上字第4221號判決意旨參
    照）。
三、本件公訴人認被告戊○○涉有共同意圖供行使之用而收集偽
    造之通用紙幣罪嫌，無非以同案被告乙○○於警詢及偵查中
    之供述、本院92年度上訴字第1869號刑事判決、臺灣高雄地
    方法院檢察署收受刑事案款通知（繳納保證金通知）4 份、
    搜索票、高雄縣政府警察局搜索筆錄、高雄縣政府警察局湖
    內分局扣押物品目錄表、附表四所示之偽鈔8 張（編號「CM
    291073YD」之1,000 元紙鈔3 張、編號「BS117146WG」之1,
    000 元紙鈔3 張、編號「DN059207XE」之1,000 元紙鈔2 張
    ）及照片16幀等為其主要論據。
四、訊據被告戊○○坦承上揭時、地在其所有之皮夾內扣有偽造
    之1,000 元紙幣7 紙，但堅決否認有何意圖供行使之用而收
    集偽造通用紙幣之犯行，辯稱：扣案之偽造通用紙幣7 紙係
    被告乙○○所放置在我所有皮夾內，我事先並不知情等語。
五、經查：
  (一)查警方於95年8 月29日下午4 時45分許，持搜索票前往被告
    乙○○之高雄縣燕巢鄉○○路163 巷52號3 樓住處搜索，在
    該住處之床鋪枕頭下方及被告戊○○之皮夾內分別查獲1 張
    及7 張偽造1,000 元紙鈔等情，為被告乙○○及戊○○所肯
    認，並有高雄縣政府警察局搜索筆錄、扣押物品目錄表各1
    份及照片16幀在卷可稽（詳高雄縣政府警察湖內分局高縣湖
    偵移字第【下稱警卷三】第0000000000號卷第23頁至第28頁
    、第37頁至第41頁），復有扣案附表四所示之1,000 元偽鈔
    8 紙可憑，而扣案附表四所示之偽鈔8 紙，經送中央印製廠
    鑑定認為：該批壹仟元偽鈔均以彩色噴墨方式仿印，無凹版
    印紋凸起效，紙張非鈔券紙，以透明墨仿隱藏字，菊花水印
    以灰色墨在紙張賞面仿印，安全線及白水印以灰色墨在紙張
    正面仿製，安全線另以黏貼箔膜仿鈔券正面五段裸露部分，
    左下角面額數字以亮光物質仿折光變色油墨，均屬偽造等情
    ，有中央印製廠97年1 月22日中印發字第0970000031 8號函
    及鑑定報告在卷可稽（詳原審法院卷第107 頁至第108 頁）
    ，是此部分事實，應堪認定。
  (二)公訴人固以被告戊○○與同案被告乙○○同居，且在被告戊○○之皮夾內查獲7 張偽造1,000 元紙鈔之事實，而認被告
    戊○○與被告乙○○有意圖供行使之用而收集偽鈔之犯意聯
    絡云云，然查本件自不詳姓名之人取得偽鈔之人係同案被告
    乙○○而非被告戊○○，已難認被告戊○○有意圖供行使之
    用而收集之行為。雖其中7 張偽鈔是在被告戊○○之皮包內
    查獲，但被告戊○○與同案被告乙○○係屬同居關係，此已
    經同案被告乙○○於原審審理中證述在卷，則同案被告乙○○經被告戊○○之同意，單純使用被告戊○○之皮夾，非無
    可能，不能僅以在被告戊○○之皮夾內查獲7 張偽造1,000
    元紙鈔，遽認被告戊○○即有共同行使上開偽鈔之意圖，以
    及共同收集之行為。
  (三)被告戊○○於警詢中固自承：「假鈔票不是我的，是我男朋
    友放在我皮夾的。」，「94年12月的時候知道乙○○有偽鈔
    」云云；證人乙○○於95年8 月29日警詢中雖亦證稱「戊○○知道我將7 張千元偽鈔放於她皮包內。」、「戊○○知道
    我有千元偽鈔在使用」，且已經本院認為有證據能力；足認
    被告戊○○應已知悉證人乙○○確有將7 張千元偽鈔放於其
    皮包內之事實。然查被告戊○○知悉證人乙○○將偽鈔放於
    其皮包內，僅足以認定其有受乙○○之託，代乙○○保管該
    偽鈔，並不表示被告戊○○即有與乙○○共同行使該偽鈔之
    意圖，以及有共同收集之行為；此外本院又查無其他確切證
    據，足以認定被告戊○○有行使該偽鈔之意圖，以及有共同
    收集之行為；又查無被告戊○○與被告乙○○，就意圖供行
    使之用收集偽鈔有何事前謀議，委由乙○○收集之情形。
  (四)至於公訴意旨固以臺灣高等法院高雄分院92年度上訴字第18
    69號刑事判決及臺灣高雄地方法院檢察署收受刑事案款通知
    （繳納保證金通知）4 份，而認被告戊○○有意圖供行使之
    用而收集偽鈔云云，然上開刑事判決書及刑事案款通知書僅
    分別能證明被告戊○○曾因行使偽造紙幣經法院判處有期徒
    刑及知悉被告乙○○曾涉犯行使偽造紙幣之罪嫌，尚難以此
    遽認被告戊○○參與收集偽鈔，及其收集之目的係意圖供行
    使之用，從而上開刑事判決書及刑事案款通知書即難為對被
    告戊○○不利認定之證據。
  (五)綜上所述，公訴人認被告戊○○共犯意圖供行使之用而收集
    偽鈔之犯行，所為舉證尚未能達通常一般之人均不致有所懷
    疑，而得確信其為真實之程度，尚有合理懷疑之存在，依據
    「罪證有疑，利於被告」之證據法則，即不得遽為不利被告
    戊○○之認定。公訴人所提出之證據，不足為被告戊○○就
    此部分有罪之積極證明，其指出證明之方法，亦無從說服法
    院以形成有罪之心證，揆諸前揭說明，被告戊○○被訴犯罪
    ，尚屬不能證明。
六、原審因而為被告戊○○無罪之判決，核無不合。檢察官上訴
    意旨，仍執前詞，指摘原判決此部分不當，為無理由，應予
    駁回。
據上論結，應依刑事訴訟法第368 條、第369 條第1 項前段、第
364 條、第299 條第1 項前段，刑法第2 條第1 項前段、第196
條第1 項、第47條第1 項、第200 條、95年7 月1 日修正施行前
刑法第51條第5 款、第9 款，刑法施行法第1 條之1 ，判決如主
文。
本案經檢察官孫小玲到庭執行職務。
中    華    民    國    97    年    10    月    16    日
                  刑事第五庭    審判長法  官  曾永宗
                                      法  官  王伯文
                                      法  官  任森銓
以上正本證明與原本無異。
如不服本判決，應於判決送達後10日內向本院提出上訴狀，其未
敘述理由者並應於提出上訴狀後10日內向本院補提理由書（應附
繕本）。
中    華    民    國    97    年    10    月    16    日
                                      書記官  廖素珍
 附表一：（即犯罪事實二所扣得之偽鈔）
┌──┬───────────┬────┬──┐
│編號│偽造通用紙幣鈔票號碼  │  面額  │數量│
├──┼───────────┼────┼──┤
│ 1  │DN286366WF            │1,000元 │1張 │
└──┴───────────┴────┴──┘
 附表二：（即犯罪事實三所扣得之偽鈔）
┌───┬──────┬─────┬──────┬───────────┐
│時間  │    地點    │  被害人  │  犯罪手法  │  所得財物            │
├───┼──────┼─────┼──────┼───────────┤
│95年7 │高雄市左營區│  丁○○  │乙○○持編號│白米半斗及840 元現金。│
│月27日│果貿市場第40│          │「FR362918WG│                      │
│上午9 │、41攤位。  │          │」之偽造1,00│                      │
│時許（│            │          │0 元紙鈔向黃│                      │
│起訴書│            │          │老長購買售價│                      │
│誤載為│            │          │155元之白米 │                      │
│9 時50│            │          │半斗，丁○○│                      │
│分）  │            │          │因而找還840 │                      │
│      │            │          │元予乙○○。│                      │
│      │            │          │（尚差5 元未│                      │
│      │            │          │找還）      │                      │
├───┼──────┼─────┼──────┼───────────┤
│95年7 │高雄市左營區│  己○○  │潘明煌持編號│絲瓜2條及900元現金。  │
│月27日│果貿市場第5 │          │「BP151717WD│                      │
│上午10│、6攤位。   │          │」之偽造1,00│                      │
│時許  │            │          │0 元紙鈔向謝│                      │
│      │            │          │金環購買售價│                      │
│      │            │          │共100元之絲 │                      │
│      │            │          │瓜2條，謝金 │                      │
│      │            │          │環因而找還90│                      │
│      │            │          │0元予潘明煌 │                      │
│      │            │          │。          │                      │
├───┼──────┼─────┼──────┼───────────┤
│95年7 │高雄市左營區│甲○○○  │乙○○持編號│龍眼2斤3兩、芭樂1斤4兩│
│月27日│果貿社區外圍│          │「DN059207XE│及900 元現金。        │
│上午9 │市場第100號 │          │」之偽造1,00│                      │
│時至10│攤位        │          │0元紙鈔向王 │                      │
│時之間│            │          │蘇玉花購買售│                      │
│      │            │          │價共100 元之│                      │
│      │            │          │重2斤3兩之龍│                      │
│      │            │          │眼及重1斤4兩│                      │
│      │            │          │之芭樂，王蘇│                      │
│      │            │          │玉花因而找還│                      │
│      │            │          │900元予成必 │                      │
│      │            │          │信。        │                      │
└───┴──────┴─────┴──────┴───────────┘
 附表三：（即犯罪事實三所扣得之偽鈔）
┌──┬───────────┬────┬──┐
│編號│偽造通用紙幣鈔票號碼  │  面額  │數量│
├──┼───────────┼────┼──┤
│ 1  │AR575687VJ            │1,000元 │1 張│
├──┼───────────┼────┼──┤
│ 2  │BP151717WD            │1,000元 │7 張│
├──┼───────────┼────┼──┤
│ 3  │DN059207XE            │1,000元 │4 張│
├──┼───────────┼────┼──┤
│ 4  │FR362918WG            │1,000元 │2 張│
├──┴───────────┴────┴──┤
│總計：14張                                  │
└──────────────────────┘
 附表四：（即犯罪事實四所扣得之偽鈔）
┌──┬───────────┬────┬──┐
│編號│偽造通用紙幣鈔票號碼  │  面額  │數量│
├──┼───────────┼────┼──┤
│ 1  │CM291073YD            │1,000元 │3 張│
├──┼───────────┼────┼──┤
│ 2  │BS117146WG            │1,000元 │3 張│
├──┼───────────┼────┼──┤
│ 3  │DN059207XE            │1,000元 │2 張│
├──┴───────────┴────┴──┤
│總計：8張                                   │
└──────────────────────┘
附錄本判決論罪科刑法條：
中華民國刑法第196條
行使偽造、變造之通用貨幣、紙幣、銀行券，或意圖供行使之用
而收集或交付於人者，處3 年以上10年以下有期徒刑，得併科5
千元以下罰金。
收受後方知為偽造、變造之通用貨幣、紙幣、銀行券而仍行使，
或意圖供行使之用而交付於人者，處五百元以下罰金。
第一項之未遂犯罰之。


司法院資訊處製作；財團法人民間司法改革基金會備份。
